# 求助陈版部分处置股权其他资本公积是否转出

提问人：niutiao 时间：2019-12-23 08:05:07
因为母公司 A 部分处置 B 子公司的股权，丧失控制权，但保留重大影响。
由于 B非同比例增资导致净资产增加，母公司 A在权益法下追溯调整对此确认了资本公积-其他资本公积。那么在合并层面，在处置时点，这个资本公积-其他资本公积是否可以转出到投资收益？请问可以参考 prc 和 ifrs的分别什么准则条款？谢谢陈版主！

回答人：chenyiwei
这个资本公积是在 A控制 B期间由权益性交易形成的，故在处置子公司 B并丧失对其控制权时，也不能转入损益，应继续保留在合并报表的资本公积中。